【裁判字號】    92,裁,1517
【裁判日期】    921023
【裁判案由】    服務標章
【裁判全文】
最  高  行  政  法  院  裁  定                  九十二年度裁字第一五一七號
    上  訴  人  乙○○
    訴訟代理人  李松良
    被 上訴 人  經濟部
    代  表  人  甲○○
右當事人間因服務標章事件，上訴人不服中華民國九十一年五月二十九日臺北高等行
政法院九十年度訴字第一九九九號判決，提起上訴。本院裁定如左：
    主  文
上訴駁回。
上訴審訴訟費用由上訴人負擔。
    理  由
一、按對於高等行政法院判決上訴，非以其違背法令為理由，不得為之，行政訴訟法
    第二百四十二條定有明文。是對於高等行政法院判決上訴，若未具體說明原判決
    違背何項法令、不適用法規或如何適用不當之具體情事，即非主張原判決違背法
    令以為上訴理由，其上訴不應准許。
二、原審斟酌全辯論意旨及調查證據之結果，以：（一）、經查，系爭服務標章圖樣
    雖以圓點略為裝飾，惟其係由外文「JUNIE 」所構成，仍清晰可見，並無特殊之
    處，與原審參加人據以異議之申請在先之註冊第一一○八九一號「JUN  MEN」服
    務標章，及其實際使用之「JUN」、「JUN  MEN 」標章圖樣上略經設計之外文「
    JUN」或「JUN  MEN」相較，二者均有相同之起首字母「JUN」，僅字尾少數字母
    之些微差異，於異時異地隔離觀察，外觀上難謂無使消費者產生混淆誤認之虞。
    又二者於讀音上亦僅字尾發音之些微差異，於異時異地交易唱呼之際，亦難謂無
    使消費者產生混同誤認之虞。至上訴人訴稱系爭服務標章與據以異議服務標章上
    外文之意義有所不同乙節，姑不論我國並非英語系國家，具有普通知識經驗之消
    費者是否有此認知，殊有存疑；且縱如上訴人所訴，亦非我國一般消費者所習見
    習知，而得予以相區別；是本件系爭服務標章與據以異議之服務標章圖樣上之外
    文，其外觀相彷彿，讀音亦相近，應屬構成近似之標章，上訴人主張其為非近似
    之商標，並非可採。次查，系爭服務標章與據以異議之服務標章，均指定使用於
    各種男女服飾之零售等同一或類似之服務；而原審參加人於異議階段已檢送型錄
    及廣告影本各乙份，主張據以異議標章為著名標章，復於訴願階段另補送據以異
    議標章之型錄、報章雜誌廣告及銷售額稅額申報書等證據資料影本以供審酌，則
    系爭服務標章之申請註冊，是否無系爭服務標章異議審定時商標法第七十七條準
    用第三十六條前段、第三十七條第七款及同法施行細則第五十條準用第十五條第
    一項、第三十一條第一項規定之適用，即有再為斟酌之餘地，故被上訴人訴願決
    定將原處分撤銷，由原處分機關智慧財產局依法定程序就訴願階段補送之證據資
    料一併重行審酌後，另為適法之處分，於法並無不合。（二）、上訴人另訴稱以
    外文「JUN 」作為商標圖樣之一部分，經智慧財產局核准註冊於服裝相關商品者
    所在多有，且各分類中之註冊商標，其中有部分字母相同，又復指定於相同或近
    似之商品，而獲智慧財產局核准並存者，同樣十分眾多，實難因起首字母相同或
    其部分字母相同，即一律視為近似；又原審參加人所有之註冊第七八九一四二號
    「JUN」商標與註冊第四一六四九四號「俊恩JUNMENS」商標，皆指定使用於第十
    八類之書包、手提箱袋、皮夾等商品，然前者因與原審參加人原有之註冊第五三
    ○四三一號「俊JUN 」商標構成近似，而申請註冊為該商標之聯合商標；惟後者
    並未同樣申請為聯合商標，卻申請為正商標並獲准註冊，足見「JUN」與「JUNME
    NS」並未構成近似乙節。經查上訴人所舉諸案例，與本件案情均不盡相同，或為
    智慧財產局核准註冊是否妥適，得否另案申請評定之問題，均難執為系爭服務標
    章與據以異議之標章，非屬近似標章之論據。（三）、綜上所述，本件上訴人起
    訴意旨，並非可採，被上訴人所為：「原處分撤銷，由原處分機關另為適法處分
    」之訴願決定，並無不合，因而認上訴人前訴訟程序之訴為無理由，將訴願決定
    維持，並駁回上訴人前訴訟程序之訴，核無違誤。
三、上訴人之上訴意旨略謂：上訴人系爭審定第一○九九一○號「JUNIE 」服務標章
    ，乃為上訴人所自創設計，外觀上為一極富變化之圓滑字體，各英文字母上並佐
    以數量不一之小圓點，造型十分特殊易辨。反觀原審參加人「俊貿企業股份有限
    公司」據以異議之標章「JUN」及「JUN MEN」，其以線條粗大且方正之字體組成
    ，線條簡單不具變化，予人一眼望去之印象，與系爭標章「JUNIE 」實為分別顯
    然。再者，原審參加人據以異議標章「JUN 」，本為不具意義之英文字母組合，
    而「JUN MEN」則有意指「JUN的男人」之意，亦近似於原審參加人公司名稱特取
    部分「俊貿」之英文諧音，觀念上與上訴人之系爭標章「JUNIE 」差距甚遠。請
    求廢棄原判決，並撤銷訴願決定等語。經核上訴意旨並未具體說明原判決有違背
    何項法令、不適用法規或如何適用不當之具體情事，即非主張原判決違背法令，
    依首開規定及說明，其上訴為不合法，應予駁回。
四、依行政訴訟法第二百四十九條第一項前段、第一百零四條、民事訴訟法第九十五
    條、第七十八條，裁定如主文。
中    華    民    國    九十二      年      十        月    二十三      日
                    最 高 行 政 法 院 第 二 庭
                                審 判 長 法  官      陳  石  獅
                                         法  官      吳  錦  龍
                                         法  官      吳  明  鴻
                                         法  官      高  啟  燦
                                         法  官      黃  合  文
右  正  本  證  明  與  原  本  無  異
                                         法院書記官  蘇  金  全
中    華    民    國    九十二      年      十        月    三十一      日


司法院資訊處製作；財團法人民間司法改革基金會備份。
